fi: Valonlähde: Fluoresoiva; Halogeeni; Hehkulamppu; Infrapuna; LED; Neon; Ksenon; Muu
vi: Nguồn sáng: Huỳnh quang; Halogen; Sợi đốt; Hồng ngoại; LED; Neon; Xenon; Khác
pt-PT: Fonte de luz: Fluorescente; Halogéneo; Incandescente; Infravermelho; LED; Néon; Xénon; Outro
bg-BG: Източник на светлина: Флуоресцентна; Халогенна; С нажежаема жичка; Инфрачервена; LED; Неон; Ксенон; Други
el: Πηγή φωτός: Φθορίζουσα; Αλογόνου; Πυράκτωσης; Υπέρυθρες; LED; Νέον; Ξένο; Άλλο
it: Sorgente luminosa: Fluorescente; Alogena; Incandescente; Infrarossi; LED; Neon; Xeno; Altro
da: Lyskilde: Fluorescerende; Halogen; Glødelampe; Infrarød; LED; Neon; Xenon; Andet
hr-HR: Izvor svjetla: Fluorescentno; Halogeno; Žarulja; Infracrveno; LED; Neonsko; Ksenon; Ostalo
en: Light source: Fluorescent; Halogen; Incandescent; Infrared; LED; Neon; Xenon; Other
nl: Lichtbron: Fluorescerend; Halogeen; Gloeilamp; Infrarood; Led; Neon; Xenon; Andere
tr: Işık Kaynağı: Floresan; Halojen; Akkor; Kızılötesi; LED; Neon; Xenon; Diğer
cs: Zdroj osvětlení: Fluorescenční; Halogen; Žárovka; Infračervená; LED; Neon; Xenon; Jiné
ja: 光源: 蛍光灯; ハロゲン; 白熱灯; 赤外線; LED; ネオン; キセノン; その他
zh-CN: 光源: 荧光灯; 卤素灯; 白炽灯; 红外; LED; 霓虹灯; 氙气灯; 其他
hu: Fényforrás: Fluoreszkáló; Halogén; Izzószálas; Infravörös; LED; Neon; Xenon; Egyéb
ko: 광원: 형광등; 할로겐; 백열등; 적외선; LED; 형광; 제논; 기타
es: Fuente de luz: Fluorescente; Halógeno; Incandescente; Infrarrojo; LED; Neón; Xenon; Otros
lt-LT: Šviesos šaltinis: Fluorescencinis; Halogeninis; Kaitrinis; Infraraudonųjų spindulių; LED; Neoninis; Ksenoninis; Kita
ro-RO: Sursa de lumină: Fluorescent; Halogen; Incandescent; Infraroșu; LED; Neon; Xenon; Altele
sk-SK: Svetelný zdroj: Fluorescenčný; Halogén; Žiarivý; Infračervený; LED; Neónový; Xenónový; Iné
sv: Ljuskälla: Lysrör; Halogen; Glödande; Infraröd; LED; Neon; Xenon; Övrigt
pt-BR: Fonte de luz: Fluorescente; Halogênio; Incandescente; Infravermelho; LED; Néon; Xenon; Outro
zh-TW: 光源: 螢光; 鹵素; 白熾; 紅外線; 發光二極體; 霓虹; 氙; 其他
nb: Lyskilde: Selvlysende; Halogen; Glødelampe; Infrarød; LED; Neon; Xenon; Annet
pl: Źródło światła: Fluorescencyjne; Halogen; Żarzenie; Podczerwień; LED; Neonowy; Ksenon; Inne
fr: Source de lumière: Fluorescent; Halogen; Incandescent; Infrarouge; LED; Néon; Xenon; Autre
ru: Источник света: Флуоресцентный; Галогеновый; Лампа накаливания; Инфракрасный; Светодиодный; Неоновый; Ксенон; Другое
th: แหล่งกำเนิดแสง: หลอดฟลูออเรสเซนท์; หลอดฮาโลเจน; หลอดไส้; อินฟราเรด; การพิมพ์ระบบ LED; หลอดนีออน; หลอดซีนอน; อื่นๆ
sl-SI: Vir svetlobe: Fluorescentna; Halogenski; Žarnica z žarilno nitko; Infrardeča; LED; Neon; Xenon; Drugo
de: Lichtquelle: Fluoreszierend; Halogen; Helle Beleuchtung; Infrarot; LED; Neon; Xenon; Sonstiges